【裁判字號】    95,訴,869
【裁判日期】    950619
【裁判案由】    
【裁判全文】
臺灣彰化地方法院刑事判決               95年度訴字第869號
公  訴  人  臺灣彰化地方法院檢察署檢察官
被      告  甲○○
上列被告因違反毒品危害防制條例案件，經檢察官提起公訴（九
十五年度毒偵字第一一五一號），被告於準備程序中就被訴事實
為有罪之陳述，經告知簡式審判程序之旨，並聽取公訴人、被告
之意見後，本院合議庭裁定由受命法官獨任進行簡式審判程序，
判決如下：
    主  文
甲○○連續施用第一級毒品，累犯，處有期徒刑拾月；又連續施
用第二級毒品，累犯，處有期徒刑陸月。應執行有期徒刑壹年貳
月。
    事  實
一、甲○○前因違反肅清煙毒條例案件，經本院以八十三年度訴
    字第一九八七號判處有期徒刑三年一月確定，因竊盜案件，
    經本院以八十八年度易字第一○九一號判處有期徒刑三月確
    定，嗣經送監接續執行，於民國九十年一月四日縮短刑期假
    釋出監付保護管束，復於假釋期間，因竊盜案件，經本院以
    九十一年度簡字第一七號判處有期徒刑五月確定，並經撤銷
    假釋，再送監與前揭殘刑接續執行，甫於九十四年六月十九
    日縮刑期滿執行完畢。另因施用毒品案件，經本院以九十一
    年度毒聲字第九八一號裁定送觀察、勒戒後，認有繼續施用
    毒品之傾向，再經本院以九十一年度毒聲字第一五○五號裁
    定送強制戒治，於九十二年六月八日執行完畢，並由臺灣彰
    化地方法院檢察署檢察官以九十二年度戒毒偵字第三九三、
    三九四號為不起訴處分確定。詎甲○○於前開強制戒治執行
    完畢釋放後五年內，仍不知悔改，復基於施用第一級毒品海
    洛因之概括犯意，自九十五年一月中旬某日起至同年五月底
    某日止，在其位於彰化縣田尾鄉○○村○○路○段六一五號
    住所附近之農田內，每四、五日一次，以將第一級毒品海洛
    因粉末置入注射針筒內加水後，再以針筒注射手臂血管之方
    式，連續施用第一級毒品海洛因多次；另基於施用第二級毒
    品甲基安非他命之概括犯意，自九十五年一月中旬某日起至
    同年三月一日下午四時許止，在上開地點，每月一次，以將
    第二級毒品甲基安非他命置於玻璃球內用火燒烤而吸其煙霧
    之方式，連續施用第二級毒品甲基安非他命多次。嗣於九十
    五年三月二日下午三時四十分許，為警在彰化縣田尾鄉○里
    村○○路旁查獲，始悉上情。
二、案經彰化縣警察局北斗分局報告臺灣彰化地方法院檢察署檢
    察官偵查起訴。
    理  由
一、按除被告所犯為死刑、無期徒刑、最輕本刑為三年以上有期
    徒刑之罪或高等法院管轄第一審案件者外，於刑事訴訟法第
    二百七十三條第一項程序進行中，被告先就被訴事實為有罪
    之陳述時，審判長得告知被告簡式審判程序之旨，並聽取當
    事人、代理人、辯護人及輔佐人之意見後，裁定進行簡式審
    判程序；除簡式審判程序及簡易程序案件外，第一審應行合
    議審判；刑事訴訟法第二百七十三條之一第一項、第二百八
    十四條之一分別定有明文。本件被告甲○○所犯係死刑、無
    期徒刑、最輕本刑為三年以上有期徒刑或高等法院管轄第一
    審案件以外之罪，且於本院行準備程序時就被訴事實為有罪
    之陳述，經受命法官告知簡式審判程序之旨，並聽取公訴人
    、被告之意見後，本院合議庭認無不得或不宜改依簡式審判
    程序進行之處，經評議結果，裁定改由受命法官獨任行簡式
    審判程序，合先敘明。
二、訊據被告甲○○對於上開施用第一級毒品海洛因、第二級毒
    品甲基安非他命之犯行均坦承不諱，且其於九十五年三月二
    日為警查獲後，經警採其尿液送驗，結果呈嗎啡、甲基安非
    他命陽性反應，此有尿液代號與真實姓名對照認證單、詮昕
    科技股份有限公司濫用藥物尿液檢驗報告各一紙在卷可稽，
    足徵被告之自白確與事實相符。又被告因施用毒品案件，經
    本院以九十一年度毒聲字第九八一號裁定送觀察、勒戒後，
    認有繼續施用毒品之傾向，再經本院以九十一年度毒聲字第
    一五○五號裁定送強制戒治，於九十二年六月八日執行完畢
    ，並由臺灣彰化地方法院檢察署檢察官以九十二年度戒毒偵
    字第三九三、三九四號為不起訴處分確定等情，有臺灣彰化
    地方法院檢察署刑案資料查註紀錄表及臺灣高等法院被告全
    國前案紀錄表各一份在卷可考。被告於九十二年六月八日強
    制戒治執行完畢釋放後，五年內再犯本件施用第一級毒品、
    第二級毒品犯行，依毒品危害防治條例第二十三條第二項規
    定，自應依法論科。本件事證明確，被告施用第一級毒品海
    洛因、第二級毒品甲基安非他命之犯行，均堪認定。
三、核被告所為，分別係犯毒品危害防制條例第十條第一項之施
    用第一級毒品罪、同條第二項之施用第二級毒品罪。被告為
    施用第一級毒品、第二級毒品，而持有各該級毒品，其持有
    之低度行為，應各為施用之高度行為所吸收，均不另論罪。
    又被告先後多次施用第一級毒品、第二級毒品之犯行，各時
    間緊接，所犯分別係構成要件相同之罪，顯各係基於概括犯
    意反覆為之，為連續犯，應依刑法第五十六條規定，各以一
    罪論，並均加重其刑。再被告所犯上開二罪，係犯意各別、
    行為互殊，應予分論併罰。另公訴人雖僅就被告自九十五年
    一月間某日起至同年三月一日下午三時許止，連續施用第一
    級毒品多次，以及自九十五年二月底某日起至同年三月一日
    下午四時許止，連續施用第二級毒品多次之犯行，提起公訴
    ，然檢察官就犯罪事實之一部提起公訴者，其效力及於全部
    ，此為刑事訴訟法第二百六十七條所明定，被告其餘連續施
    用第一級毒品多次、連續施用第二級毒品多次之犯行，與前
    揭論罪科刑之業經起訴部分，不僅各時間緊接，手段亦相同
    ，均有連續犯之裁判上一罪關係，應各為起訴效力所及，本
    院自得併予審理，附此敘明。末查，被告前因違反肅清煙毒
    條例案件，經本院以八十三年度訴字第一九八七號判處有期
    徒刑三年一月確定，因竊盜案件，經本院以八十八年度易字
    第一○九一號判處有期徒刑三月確定，嗣經送監接續執行，
    於九十年一月四日縮短刑期假釋出監付保護管束，復於假釋
    期間，因竊盜案件，經本院以九十一年度簡字第一七號判處
    有期徒刑五月確定，並經撤銷假釋，再送監與前揭殘刑接續
    執行，甫於九十四年六月十九日縮刑期滿執行完畢，此有臺
    灣彰化地方法院檢察署刑案資料查註紀錄表及臺灣高等法院
    被告前案紀錄表各一份在卷可稽，其於受有期徒刑執行完畢
    後，五年以內再犯本件有期徒刑以上之二罪，為累犯，均應
    依刑法第四十七條規定，遞加重其刑。爰審酌被告曾因施用
    毒品經送觀察、勒戒、強制戒治之執行後，仍未能戒斷，又
    再犯本案之罪，其顯然未能善體國家設置觀察、勒戒、強制
    戒治機構，協助毒品施用者戒除毒癮之良法美意，及其犯罪
    之動機、目的、所生危害、施用次數、期間長短，暨犯罪後
    坦承犯行，態度尚屬良好等一切情狀，分別量處如主文所示
    之刑，並定其應執行之刑。
據上論斷，應依刑事訴訟法第二百七十三條之一第一項、第二百
九十九條第一項前段，毒品危害防制條例第十條第一項、第二項
，刑法第十一條前段、第五十六條、第四十七條、第五十一條第
五款，判決如主文。
本案經檢察官高如應到庭執行職務。
中    華    民    國    95    年    6     月    19    日
                    刑事第二庭  法  官  鄭舜元
以上正本證明與原本無異。
如不服本判決，應於判決送達後10日內，向本院提出上訴狀（ 須
附繕本 ）。
中    華    民    國    95    年    6     月    21    日
                                書記官  呂雅惠
附錄：論罪科刑法條
毒品危害防制條例第10條
施用第一級毒品者，處六月以上五年以下有期徒刑。
施用第二級毒品者，處三年以下有期徒刑。


司法院資訊處製作；財團法人民間司法改革基金會備份。
